【裁判字號】    98,交聲,2002
【裁判日期】    980622
【裁判案由】    聲明異議
【裁判全文】
臺灣臺中地方法院交通事件裁定        98年度交聲字第2002號
原處分機關  交通部公路總局臺中區監理所臺中市監理站
異議人即    甲○○
受處分人
上列受處分人因違反道路交通管理處罰條例案件，對於交通部公
路總局臺中區監理所中華民國98年6月5日所為之處分（裁監稽違
字第裁61－C00000000號裁決書）聲明異議，本院裁定如下：
    主  文
異議駁回。
    理  由
一、原處分機關略以：本件受處分人即異議人甲○○於民國98年
    5 月3日17時15分許，騎駛車牌號碼238-BEE號重型機車，在
    臺北縣八里鄉台15線12.1公里處，因有「闖紅燈（直行）」
    之違規，經臺北縣政府警察局蘆洲分局八里分駐所警員以北
    縣警交大字第C00000 000號違反道路交通管理事件通知單依
    法舉發，違規單通知聯由警方交付異議人簽收，又違規單內
    警方已明示應到案之日期及處所，另交通罰鍰之繳納除至指
    定處所外，尚有郵局或便利商店等途徑。異議人未申訴亦未
    到案，原處分機關遂於98年6 月5 日，依道路交通管理處罰
    條例第53條第1 項、第63條第1 項第3 款及違反道路交通管
    理事件統一裁罰基準表之規定，以裁監稽違字第裁61－C000
    00000 號裁決書裁處罰鍰新臺幣（下同）2 千7 百元，並記
    違規點數3 點等語。
二、異議意旨則以：異議人遭上開通知單舉發後，因發生車禍，
    治療期間行動不便，致延誤繳納罰金，請求就逾期罰金不予
    處罰云云。
三、按汽車駕駛人，行經有燈光號誌管制之交岔路口闖紅燈者，
    處1,800 元以上5,400 元以下罰鍰；汽車駕駛人有前開規定
    之情形者，除依該條處罰鍰外，並予記違規點數3 點，道路
    交通管理處罰條例第53條第1 項、第63條第1 項第3 款分別
    定有明文。又本條例所定罰鍰之處罰，受處罰人接獲違反道
    路交通管理事件通知單後，於15日內得不經裁決，逕依第92
    條第3 項罰鍰基準規定，向指定之處所繳納結案，不服舉發
    事實者，應於15日內，向處罰機關陳述意見；其不依通知所
    定期限前往指定處所聽候裁決，且未依規定期限繳納罰鍰結
    案或向處罰機關陳述意見者，處罰機關得逕行裁決之，道路
    交通管理處罰條例第9 條第1 項亦有明文。另依違反道路交
    通管理事件統一裁罰基準及處理細則第2 條第2 項之違反道
    路交通管理事件統一裁罰基準表規定，違反道路交通管理處
    罰條例第53條第1 項汽車駕駛人行經有燈光號誌管制之交岔
    路口闖紅燈，期限內繳納或到案聽候裁決者裁決者，處2 千
    7 百元罰鍰。
四、經查：
  (一)本件異議人甲○○於98年5 月3 日17時15分許，騎駛車牌號
    碼238-BEE 號重型機車，在臺北縣八里鄉台15線12.1公里處
    ，有「闖紅燈（直行）」之違規行為，業據異議人自承不諱
    ，並有本案舉發單位於98年5 月5 日以電腦傳輸方式，供原
    處分機關列管之北縣警交大字第C00000000 號違反道路交通
    管理事件通知單移送聯影本一紙在卷可稽，是異議人有前揭
    違規行為，至為明確。
  (二)按違反道路交通管理事件，行為人認為舉發之事實與違規情
    形相符者，得於接獲通知單後，親自或委託他人持該通知單
    ，不經裁決向指定之處所，逕依裁罰基準執行並繳納罰鍰結
    案；前項違反道路交通管理事件，未暫代保管物件或吊扣駕
    照、牌照處分者，行為人得以郵寄匯票、郵局與公路監理電
    腦系統連線即時銷案、郵政劃撥、金融卡、信用卡轉帳、電
    話語音轉帳或向經委託代收罰鍰之金融機構繳納罰鍰、或向
    其他經管轄機關委託辦理收繳罰鍰之機構，繳納罰鍰結案，
    違反道路交通管理事件統一裁罰基準及處理細則第48條定有
    明文，是道路交通管理事件本不以受處分人一定須至應到案
    處所聽候裁決，依法受處分人自可以郵寄匯票、郵政劃撥、
    信用卡轉帳、電話語音轉帳或向經委託辦理收繳罰鍰之金融
    機構繳納罰鍰結案。異議人前揭違規行為，經員警舉發並製
    作舉發違反道路交通管理事件通知單交付異議人簽收等情，
    有該紙舉發違反道路交通管理事件通知單移送聯影本附卷可
    憑，而觀以該通知單上記載之應到案日期為「98年5 月18日
    前」，且通知單左上角亦勾選「得採網際網路、語音轉帳、
    郵繳或向委託代收之機構繳納罰鍰」之選項，足見異議人已
    親自簽收該舉發通知單，應知可不待裁決，自行依舉發通知
    單上記載之繳款方式繳納罰款結案。異議人雖稱其遭上開通
    知單舉發後，因車禍導致多處擦挫傷，治療期間（98年5 月
    10日至同年6 月4 日）行動不便而無法繳納，然異議人仍可
    透過上述方式，或委託他人以上述方式幫忙繳納罰緩，而異
    議人捨此不為，致遭原處分機關於98年6 月5 日，依違反道
    路交通管理事件統一裁罰標準表規定裁處罰鍰2 千7 百元，
    原處分機關裁決並無違法，甚為明確。
五、綜上所述，受處分人前揭置辯，並無足取，原處分機關依道
    路交通管理處罰條例第53條第1項、第63條第1項第3 款及違
    反道路交通管理事件統一裁罰基準表之規定，裁處異議人罰
    鍰2千7百元，並記違規點數3 點，並無違誤，本件異議為無
    理由，應予駁回。
六、據上論斷，應依道路交通管理處罰條例第87條第2 項、道路
    交通案件處理辦法第19條，裁定如主文。
中    華    民    國    98    年    6     月    22    日
                      交通法庭  法  官  楊萬益
上正本證明與原本無異。
如不服本裁定應於送達後五日內向本院提出抗告狀。
                                書記官  譚系媛
中    華    民    國    98    年    6     月    22    日


司法院資訊處製作；財團法人民間司法改革基金會備份。
